臺灣板橋地方法院刑事判決             100年度易字第2209號
公  訴  人  臺灣板橋地方法院檢察署檢察官
被      告  林聖泉
上列被告因違反毒品危害防制條例案件，經檢察官提起公訴（
100 年度毒偵字第2907號），本院裁定依簡式審判程序，判決如
下：
    主  文
林聖泉犯施用第二級毒品罪，累犯，處有期徒刑捌月。
    事  實
一、林聖泉於：（一）民國92年間，因施用第二級毒品案件，經
    本院以92年度毒聲字第3562號裁定送觀察、勒戒後，認無繼
    續施用毒品之傾向，於92年12月4 日釋放出所，並由臺灣板
    橋地方法院檢察署檢察官以92年度毒偵字第3733號為不起訴
    處分確定；（二）93年間，因施用第一級毒品及竊盜案件，
    經本院以94年度訴字第44號、93年度易字第1316號分別判處
    有期徒刑8 月、7 月確定；另於94年間，因違反動產擔保交
    易法案件，經本院以94年度簡字第4549號判處有期徒刑5 月
    確定，上開3 罪經本院以95年度聲字第89號裁定應執行有期
    徒刑1 年6 月確定，於95年6 月23日假釋出監付保護管束，
    迄至95年7 月21日期滿未經撤銷假釋，其未執行之刑視為執
    行完畢（於本案構成累犯）；（三）96年間，因施用第一、
    二級毒品案件，經本院以96年度訴字第905 號分別判處有期
    徒刑10月、6 月，應執行有期徒刑1 年2 月確定，再經本院
    以96年度聲減字第6710號裁定減為應執行有期徒刑7 月確定
    ；（四）96年間，因竊盜、2 次收受贓物案件，經本院以97
    年度易字第113 號分別判處有期徒刑6 月、5 月、3 月，應
    執行有期徒刑1 年確定；（五）96年間，因施用第二級毒品
    案件，經本院以96年度簡字第8339號判處有期徒刑6 月確定
    ；（六）96年間，因施用第一、二級毒品案件，經本院以97
    年度訴字第192 號分別判處有期徒刑1 年1 月、8 月，應執
    行有期徒刑1 年7 月確定；（七）100 年間，因施用第二級
    毒品案件，經本院以100 年度簡字第2683號判處有期徒刑6
    月確定。上開（三）至（四）部分所示之5 罪刑，嗣經本院
    以97年度聲字第5435號裁定應執行有期徒刑1 年6 月確定；
    上開（五）至（六）部分所示之3 罪刑，嗣經本院以97年度
    聲字第5436號裁定應執行有期徒刑1 年11月確定，經入監接
    續執行，於99年9 月24日假釋出監付保護管束，惟於假釋期
    間內，因再犯上開（七）部分所示之罪刑，經本院撤銷上開
    假釋後，乃併同殘刑有期徒刑6 月又14日接續執行（現執行
    中）。
二、詎其猶未能戒除毒癮，於前開矯治程序執行完畢釋放後5 年
    內，曾為施用毒品犯行並經法院判刑確定，復基於施用第二
    級毒品甲基安非他命之犯意，於100 年1 月7 日某時許，在
    新北市○○區○○街144 巷某租屋處，以玻璃球燒烤之方式
    ，施用第二級毒品甲基安非他命1 次；嗣於100 年1 月8 日
    4 時35分許，因林聖泉為毒品列管人口，為警通知到案接受
    採尿檢驗，經警採集其尿液送驗後結果確呈甲基安非他命陽
    性反應，始查悉上情。
三、案經新北市政府警察局中和第一分局移送臺灣板橋地方法院
    檢察署檢察官偵查起訴。
    理  由
一、本件被告林聖泉所犯係死刑、無期徒刑、最輕本刑為3 年以
    上有期徒刑以外之罪，其於本院審理程序中就被訴事實為有
    罪之陳述，經告知簡式審判程序之旨，並聽取公訴人及被告
    之意見後，本院裁定進行簡式審判程序。
二、上開事實，業經被告林聖泉於本院審理中自白甚詳；而被告
    經警採集其尿液檢體之送驗結果，呈甲基安非他命陽性反應
    一情，有臺灣檢驗科技股份有限公司濫用藥物檢驗報告（檢
    體編號：E0000000）、新北市政府警察局中和第一分局毒品
    案犯罪嫌疑人姓名及代碼對照表在卷可稽。
三、按觀察、勒戒或強制戒治執行完畢釋放後，5 年內再犯施用
    第一、二級毒品之罪者，檢察官應依法追訴，毒品危害防制
    條例第23條第2 項定有明文；次按修正毒品危害防制條例就
    施用毒品者，僅於「初犯」及「5 年後再犯」二種情形，有
    其追訴條件之限制，即須於初犯經觀察、勒戒或強制戒治釋
    放後，5 年內均無施用毒品之行為，始能認其前所實施之觀
    察、勒戒或強制戒治已足遮斷毒癮，而得於5 年後再犯時，
    再予適用初犯之規定，重行觀察、勒戒等程序；倘5 年內已
    經再犯，被依法追訴處罰，縱其第3 次（或第3 次以上）施
    用毒品之時間在初犯釋放5 年以後，即與「5 年後再犯」之
    情形有別，且因已於「5 年內再犯」，顯見其再犯率甚高，
    原實施觀察、勒戒或強制戒治，已無法收其實效，而無5 年
    戒斷期之存在，自無再經觀察、勒戒及強制戒治之必要，應
    由檢察官逕行起訴（最高法院95年度台非字第59號、95年度
    台非字第65號判決意旨參照）。查本件被告有事實欄所載施
    用毒品前科，有臺灣高等法院被告前案紀錄表在卷可稽，是
    被告於觀察、勒戒期滿釋放後，確於「5 年內」再犯施用毒
    品犯行，並經法院判處罪刑確定，亦甚明確；據此，依前開
    法條及判決意旨，本件被告既已在觀察、勒戒執行完畢釋放
    後之5 年內再犯施用毒品罪，本案犯行自應由檢察官逕行起
    訴，附此指明。綜上，本件事證已明，被告犯行堪以認定，
    應依法論科。
四、論罪及科刑：
    查甲基安非他命屬毒品危害防制條例第2 條第2 項第2 款所
    稱之第二級毒品，不得持有、施用。本件被告所為，係犯毒
    品危害防制條例第10條第2 項之施用第二級毒品罪。其持有
    第二級毒品之低度行為，為施用之高度行為所吸收，不另論
    罪。又被告有事實欄所載前案及執行情形，有臺灣高等法院
    被告全國前案紀錄表在卷可佐，其於有期徒刑執行完畢後5
    年內，故意再犯本件有期徒刑以上之罪，為累犯，應依刑法
    第47條第1 項累犯之規定，加重其刑。審酌被告業經觀察、
    勒戒之矯治程序，並由臺灣板橋地方法院檢察署檢察官以92
    年度毒偵字第3733號為不起訴處分確定；且前有多次施用毒
    品前科（見上開前案紀錄表），仍不知警惕，再犯本件施用
    第二級毒品犯行，顯見其不思悔改，自制力亦顯不佳；惟衡
    施用毒品行為於本質上係屬自我戕害行為，反社會性之程度
    應屬較低，且被告犯罪後已於本院審理時坦承犯行，態度尚
    佳，因認公訴檢察官求處有期徒刑10月稍嫌過重等一切情狀
    ，爰量處如主文所示之刑，以示懲儆。
五、據上論斷，應依刑事訴訟法第273 條之1 第1 項、第299 條
    第1 項前段，毒品危害防制條例第10條第2 項，刑法第11條
    前段、第47條第1 項，判決如主文。
本案經檢察官張瑞玲到庭執行職務。
中    華    民    國    100    年    8     月    15   日
                  刑事第十六庭   法  官    蘇揚旭
上列正本證明與原本無異。
如不服本判決，應於判決送達後10日內敘明上訴理由，向本院提
出上訴狀 (應附繕本) ，上訴於臺灣高等法院。其未敘述上訴理
由者，應於上訴期間屆滿後20日內向本院補提理由書「切勿逕送
上級法院」。
                                 書記官    李郁禎
中    華    民    國   100    年    8     月    15    日
附錄本案論罪科刑之法條：
毒品危害防制條例第10條
施用第一級毒品者，處六月以上五年以下有期徒刑。
施用第二級毒品者，處三年以下有期徒刑。